【裁判字號】    89,交上易,654
【裁判日期】    890504
【裁判案由】    過失傷害
【裁判全文】
臺灣高等法院臺南分院刑事判決        八十九年度交上易字第六五四號  Ａ
      上  訴  人
      即  被  告  乙  ○  ○
右上訴人因過失傷害案件，不服臺灣嘉義地方法院八十八年度交易字第二三七號中華
民國八十九年一月三十一日第一審判決（起訴案號：臺灣嘉義地方法院檢察署八十八
年度偵字第五○一四、五一六四號），提起上訴，本院判決如左：
      主      文
原判決撤銷。
乙○○因過失傷害人，處有期徒刑月，如易科罰金，以佰元折算壹日。
      事      實
一、乙○○於民國八十八年五月二十九日下午十時四十分許，駕駛車號Ｃ三—０九一
    九自用小客車，沿嘉義市○○路由南往北方向行駛，途經嘉義市○○路○段台一
    線二六六公里二六一公尺處時，本應注意汽車行車速度，依標誌之規定，在立有
    標誌六十公里之道路，時速不得超過六十公里以及汽車在雙向四車道行駛時，除
    準備停車或臨時停車外，不得駛出路面邊線或跨越兩條車道行駛，而依當時情形
    ，又無不能注意之情事，詎乙○○竟疏於注意仍貿然以時速七十公里速度偏離車
    道行駛，致撞及同向行駛在前由丙○○所騎乘附載甲○○、廖家君（三歲）車號
    ＬＸＷ—一八五重型機車，使丙○○因而受有頭部外傷、鼻樑撕裂傷、臉部撕裂
    傷、胸部第十二節壓迫性骨折、雙膝深部擦傷、右手擦傷、背部擦傷之傷害；甲○○受有頭部外傷、右臉部深部擦傷、右手臂擦傷、手腕部深度擦傷、左腳鈍傷
    、第四趾掌骨骨折之傷害；廖家君受有頭部挫傷、腦震盪之傷害。乙○○於本件
    車禍發生後，在未被有偵查犯罪職權之機關或公務員查知其為犯人前，即主動報
    案並向接獲報案前往現場處理之嘉義市警察局交通隊警員林誌郎自首，進而接受
    本件裁判。
二、案經丙○○、甲○○訴請及嘉義市警察局第一分局報請臺灣嘉義地方法院檢察署
    檢察官偵查起訴。
      理    由
一、訊之上訴人即被告乙○○對於右揭事實坦承不諱，核與告訴人丙○○、甲○○於
    警訊、偵查中、原審及本院審理時指訴之情節相符，並有道路交通事故調查報告
    表一份、現場照片九幀、診斷證明書三紙在卷可稽。按汽車行車速度，依標誌之
    規定，在立有標誌六十公里之道路，時速不得超過六十公里以及汽車在雙向四車
    道行駛時，除準備停車或臨時停車外，不得駛出路面邊線或跨越兩條車道行駛，
    此道路交通安全規則第九十三條第一項第一款、第九十八條第一項第五款分別定
    有明文。被告駕駛自用小客車，行經上開路段時，自應注意上述規定，而依卷附
    道路交通事故調查報告表之記載：該路段當時天氣晴朗，雖於夜間但有照明，且
    路面乾燥、無缺陷、無障礙，視距良好，並無使被告不能注意之情事，被告竟疏
    於注意以致肇事，致人受傷，被告顯有違上述道路交通安全規則而有過失。至於
    告訴人丙○○，則無任何肇事因素，其於本件車禍之發生，並無任何過失可言。
    又本件交通事故經送臺灣省嘉雲區車輛行車事故鑑定委員會鑑定結果認為：「乙○○駕駛自小客車，嚴重超速偏離車道行駛，為肇事原因；丙○○：無肇事因素
    （唯超速行駛有違規定）」等語，有上開委員會八十八年十一月十五日嘉鑑字第
    八八九０四號函暨所附鑑定意見書一份附卷可稽，而其中被告僅超速約十公里，
    鑑定委員會認為被告「嚴重超速」乙節，言過其實，為本院所不採，附為敘明。
    告訴人及被害人廖家君確係因本件車禍而受有上開傷害，故被告之過失行為與告
    訴人、被害人之受傷間，顯具有相當因果關係。從而，本件事證明確，被告犯行
    洵堪認定。
二、核被告所為，係犯刑法第二百八十四條第一項前段之過失傷害罪。被告以一行為
    ，造成告訴人及被害人等三人受傷，觸犯三罪名，為想像競合犯，依刑法第五十
    五條規定，應從一重之過失傷害罪處斷。又被告於本件車禍發生後，在未被有偵
    查犯罪職權之機關或公務員查知其為犯人前，即主動報案並向接獲報案而前往現
    場處理之嘉義市警察局交通隊警員林誌郎自首，進而接受本件裁判之事實，業據
    證人林誌郎於原審證述明確，符合自首之要件，應依刑法第六十二條前段之規定
    減輕其刑。
三、原審予被告論科，固非無見，惟本件肇事路段，立有行車速限六十公里之標誌牌
    ，業據被告提出照片為證，並為告訴人丙○○於本院陳明確是在標示六十公里路
    段肇事無訛，原審判決認被告係在無標誌市區道路，時速不得超過四十公里路段
    肇事（道路交通事故調查報告表內載肇事路段速限四十公里有誤），與事實稍有
    不符。被告上訴意旨以其沒有嚴重超速為由，指摘原判決此部分為不當，為有理
    由，應由本院撤銷原判決改判。爰審酌被告因其過失致人受傷，過失程度非輕、
    坦承有過失、態度良好、告訴人丙○○並無任何過失、尚未與被害人達成民事和
    解，賠償告訴人所受損害以及被告之品性、生活狀況、智識程度、犯罪對被害人
    所造成之傷害等一切情狀，量處如主文第二項所示之刑，並諭知易科罰金之折算
    標準，以資懲儆。
據上論結，應依刑事訴訟法第三百六十九條第一項前段、第三百六十四條、第二百九
十九條第一項前段，刑法第二百八十四條第一項前段、第五十五條、第六十二條前段
、第四十一條，罰金罰鍰提高標準條例第一條前段、第二條，判決如主文。
本案經檢察官李傳來到庭執行職務。
中    華    民    國      八十九      年      五      月        四      日
                                  臺灣高等法院臺南分院刑事第三庭
                                      審判長法官  黃    聰    明
                                            法官  楊    省    三
                                            法官  黃    三    哲
右正本證明與原本無異。
不得上訴。
                                      法院書記官  陳    淑    貞
中    華    民    國      八十九      年      五      月        五      日
附錄本案論罪科刑適用之法條：
刑法第二百八十四條第一項前段：
因過失傷害人者，處六月以下有期徒刑、拘役或五百元以下罰金。


司法院資訊處製作；財團法人民間司法改革基金會備份。
